【裁判字號】    98,訴,4491
【裁判日期】    990430
【裁判案由】    偽造文書等
【裁判全文】
臺灣板橋地方法院刑事判決              98年度訴字第4491號
公  訴  人  臺灣板橋地方法院檢察署檢察官
被      告  甲○○
上列被告因竊盜等案件，經檢察官提起公訴（98年度偵字第2366
6號)，被告於本院準備程序中就被訴事實為有罪之陳述，經本院
合議庭裁定由受命法官獨任進行簡式審判程序，判決如下：
    主  文
甲○○竊盜，共二罪，均累犯，各處有期徒刑月，如易科罰金
，均以新臺幣壹仟元折算壹日。又行使偽造私文書，足以生損害
於他人，累犯，處有期徒刑月，如易科罰金，以新臺幣壹仟元
折算壹日。如附表所示偽造「丙○○」之署名各壹枚均沒收。應
執行有期徒刑柒月，如易科罰金，以新臺幣壹仟元折算壹日。如
附表所示偽造「丙○○」之署名各壹枚均沒收。
    事  實
一、甲○○前因違反毒品危害防制條例案件，經臺灣臺中地方法
    院以90年度訴字第2985號判處有期徒刑1年6月確定，於民國
    94 年12月15日假釋付保護管束，甫於95年1月13日因保護管
    束期滿未經撤銷而執行完畢。詎仍不知悔改，基於意圖為自
    己不法所有之犯意，分別於（一）98年2 月間某日，在臺北
    縣三重市○○○路○ 段35巷21號2 樓自宅內，趁與友人丙○○飲酒之際，竊取丙○○所有置於皮包內之安泰商業銀行(
    下稱安泰銀行) 信用卡1 張，得手後復基於詐欺取財及偽造
    文書之犯意，於同年月10日21時8 分及15分許，在臺北縣三
    重市○○路○ 段229 號「牛仔世界國際貿易社」商店內，以
    上揭信用卡接續刷卡消費2 次( 第一次為新臺幣( 下同)2,3
    90元、第二次為3, 800元) ，並接續在消費之簽帳單上，偽
    造丙○○之署名各1 枚而偽造私文書，再將各該簽帳單持之
    交付予店員以行使，致使該店店員，誤以為甲○○即為信用
    卡之合法持卡人而交付財物，共計詐得新臺幣6,190 元，足
    生損害於丙○○、牛仔世界國際社及安泰銀行；（二）於同
    年3 月22日21時49分前某時( 起訴書誤載於22時許) ，在臺
    北縣三重市○○○路○ 段35巷19號前，以自備鑰匙竊取乙○○所有車號ABJ-252 號重型機車1 台，得手後由胡錦龍（業
    經檢察官為不起訴處分）搭載甲○○至三重市○○街及溪尾
    街附近，再將該機車棄置於臺北縣三重市○○街705 號前，
    嗣於同月25日17時30分許，經警於上址尋獲，並調閱監視器
    ，而悉上情。
二、案經臺北縣政府警察局三重分局報告臺灣板橋地方法院檢察
    署檢察官偵查後提起公訴。
    理  由
一、程序方面：按除被告所犯為死刑、無期徒刑、最輕本刑為3
    年以上有期徒刑之罪或高等法院管轄第一審案件者外，於第
    一次審判期日前之準備程序進行中，被告先就被訴事實為有
    罪之陳述時，審判長得告知被告簡式審判程序之旨，並聽取
    當事人、代理人、辯護人及輔佐人之意見後，裁定進行簡式
    審判程序，刑事訴訟法第273 條之1 第1 項定有明文。經核
    ，本件被告甲○○所犯係死刑、無期徒刑、最輕本刑為3年
    以上有期徒刑以外之罪，其於準備程序中就被訴事實為有罪
    之陳述，經法官告知簡式審判程序之旨，並聽取公訴人、被
    告之意見後，本院爰依首揭規定，合議裁定由受命法官獨任
    進行簡式審判程序，合先敘明。
二、經查，上開事實業據被告於本院準備程序及審理時坦承不諱
    ，核與證人即被害人丙○○於警詢時之指述、證人即被害人
    乙○○於警詢及偵查中之指述、證人即查獲員警張清介、證
    人胡錦龍於偵查中之證述情節相符，並有安泰商業銀行個金
    徵審部98年11月3 日(98)安個信字第0980000596號函暨所檢
    附之盜刷明細1 紙、如附表所示之簽帳單影本2 紙、臺北縣
    政府警察局車輛協尋電腦輸入單各1 份、機車尋獲照片1 張
    等在卷可稽，因認被告之自白與事實相符，而堪認定屬實。
    本件罪證明確，被告犯行洵堪認定，應予依法論科。
三、按「簽帳單」係持卡人所簽署，用以證明所消費之金額，並
    同意依照信用卡使用規定，一經使用或訂購物品，均應按所
    示之全部金額，付款予發卡銀行之文書，屬於持卡人所製作
    之私文書，有最高法院91年度臺上字第4531號判決意旨可參
    。再按無付款意思而冒用他人信用卡，於簽帳單上偽簽他人
    姓名（施用詐術），使特約商店陷於錯誤，誤以為行為人即
    係原持卡人，而交付行為人一定之財物，此一過程，核與詐
    欺取財罪之構成要件相符合，即當特約商店因誤信冒用持卡
    人為真正持卡人，而交付一定之財物，此財物交付行為本身
    ，使特約商店喪失對財物之持有，即為損害，特約商店即是
    被害人，即使特約商店可從發卡銀行請求支付帳款，對其全
    體財產而言並無減少亦然。故核被告如犯罪事實欄一 (一)
    所為，係犯刑法第320條第1項竊盜罪、第216條、第210條之
    行使偽造私文書罪、第339條第1項之詐欺取財罪；犯罪事實
    欄一（二）所為，係犯刑法第320條第1項竊盜罪。被告如犯
    罪事實欄一（一）之偽造「丙○○」署押，係偽造私文書之
    階段行為，其偽造私文書持以行使，偽造之低度行為應為行
    使之高度行為所吸收，均不另論罪。被告於密接之時間、地
    點，所為2 次行使偽造私文書之犯行，依一般社會觀念，其
    獨立性極為薄弱，在法律上應評價為數個舉動之接續施行，
    為包括之一行為，屬接續犯，僅論以行使偽造私文書之一罪
    。又被告以一行使偽造簽帳單之行為同時觸犯行使偽造私文
    書罪、詐欺取財罪，為想像競合犯，應依刑法第55條規定，
    從一重之行使偽造私文書罪處斷。被告所犯上開2 次竊盜罪
    與1 次行使偽造私文書罪，犯意各別，行為互殊，應予分論
    併罰。又被告前有如犯罪事實欄所載之論罪科刑執行情形，
    有臺灣高等法院被告前案紀錄表附卷可憑，其於受徒刑執行
    完畢後5 年內，故意再犯本件有期徒刑以上之罪，為累犯，
    應依刑法第47條第1 項加重其刑。又本件被害人丙○○於98
    年2 月10日21時15分許接獲安泰銀行簡訊即知信用卡遭竊並
    盜刷，而於同月14日12時21分許前往臺北縣政府警察局三重
    分局慈福派出所報案，有被害人丙○○之警詢筆錄、臺北縣
    政府警察局三重分局慈福派出所受理刑事案件報案三聯單各
    乙份在卷足憑，另被告於本院準備程序及審理中亦自承：我
    去自首當天，是永福派出所的警察有打電話給我媽媽，所以
    我媽媽告訴我說永福派出所的警察找我，我就跟我媽媽說我
    要去警察局到案。永福派出所打電話給我應該是信用卡這件
    事（參見本院上開準備、審判筆錄第2 頁），足認有犯罪偵
    查權限之員警於斯時已發覺犯罪事實存在及知悉犯罪之人，
    是尚難認被告於98年3 月29日0 時7分 許至臺北縣政府警察
    局三重分局慈福派出所製作筆錄時，向員警供承竊取丙○○
    之信用卡並持以盜刷等語，已符合自首之要件，附此敘明。
四、爰審酌被告正值年輕力壯，竟不思以正軌賺取財物，反為貪
    圖一時便利，隨意竊取被害人乙○○之機車供己代步使用，
    且竊取友人信用卡盜刷以詐取財物，危害信用卡交易之正常
    秩序，應予非難，兼衡其犯罪之動機、目的、手段、所生之
    危害、所詐得財物之價值，及犯罪後坦承犯行，態度良好等
    一切情狀，分別量處如主文所示之刑，並均諭知易科罰金之
    折算標準，及定其應執行刑，並諭知易科罰金之折算標準，
    以示儆懲。如附表所示偽造「丙○○」之署名各1枚，不問
    屬於被告與否，均應依刑法第219 條之規定，宣告沒收之；
    而該2 張簽帳單業已交付各該特約商店作為簽帳之單據，非
    屬被告所有，自不得沒收，附此敘明。
據上論斷，應依刑事訴訟法第273 條之1 第1 項、第299 條第1
項前段，刑法第320條第1項、第216條、第210條、第339條第1項
、第55條、第47條第1 項、第41條第1 項前段、第8 項、第51條
第5 款、第219 條，判決如主文。
本案經檢察官黃致中到庭執行職務。
中    華    民    國    99    年    4     月    30    日
                  刑事第十四庭   法  官   陳昭筠
以上正本證明與原本無異。
如不服本判決應於送達後10日內向本院提出上訴狀。
                                 書記官   黃文儀
中    華    民    國    99    年    4     月    30    日
附錄本案論罪科刑法條全文
中華民國刑法第320 條
意圖為自己或第三人不法之所有，而竊取他人之動產者，為竊盜
罪，處 5 年以下有期徒刑、拘役或 5 百元以下罰金。
意圖為自己或第三人不法之利益，而竊佔他人之不動產者，依前
項之規定處斷。
前二項之未遂犯罰之。
中華民國刑法第210 條
偽造、變造私文書，足以生損害於公眾或他人者，處5 年以下有
期徒刑。
中華民國刑法第216 條
行使第210 條至第215 條之文書者，依偽造、變造文書或登載不
實事項或使登載不實事項之規定處斷。
中華民國刑法第339 條
意圖為自己或第三人不法之所有，以詐術使人將本人或第三人之
物交付者，處5 年以下有期徒刑、拘役或科或併科1000元以下罰
金。
以前項方法得財產上不法之利益或使第三人得之者，亦同。
前2 項之未遂犯罰之。
附表
一、「牛仔世界國際貿易社」調閱編號00000000000
    號簽帳單持卡人簽名欄上偽造之「丙○○」署名壹枚。
二、「牛仔世界國際貿易社」調閱編號00000000000
    號簽帳單持卡人簽名欄上偽造之「丙○○」署名壹枚。

司法院資訊處製作；財團法人民間司法改革基金會備份。
